臺灣高等法院刑事裁定　　　　　　　　　 96年度抗字第185號
抗　 告　 人
即聲明異議人
即 受　刑 人　甲○○
　　　　　　　　　　　現於台灣台北監獄執行中
上列抗告人因聲明異議案件，不服臺灣臺北地方法院中華民國96
年1月31日裁定（96年度聲字第217號），提起抗告，本院裁定如
下：
    主  文
抗告駁回。
    理  由
一、本件抗告人原聲明異議意旨略以：聲明異議人即受刑人甲○
    ○於台灣台北監獄執行偽造文書案件時，因另觸犯毒品危害
    防制條例案件，經原審法院裁定送觀察、勒戒及施以強制戒
    治，經台灣台北地方法院檢察署檢察官依據原審法院裁定指
    揮，令聲明異議人自民國94年10月28日起執行治療至完畢時
    止，始接續偽造文書案件之執行，期間停止進行偽造文書案
    件之執行，已違反毒品危害防制條例施行細則第17條第2項
    之規定，台灣台北地方法院檢察署檢察官於本件執行指揮書
    上未扣除同時進行之執行期日，屬執行指揮不當，爰依刑事
    訴訟法第484條規定，對該執行指揮書聲明異議云云。
二、經查：
  （一）抗告人即聲明異議人前因偽造文書案件，經原審法院於
        94年10月17日以94年度訴字第878號判處有期徒刑1年確
        定，隨即由台灣台北地方法院檢察署檢察官核發執行指
        揮書，其刑期自94年10月17日起至95年5月23日（羈押
        自94年5月24日至同年10月16日止，合計146日折抵刑期
        ），嗣聲明異議人復因違反毒品危害防制條例案件，經
        原審法院以94年度毒聲字第544號裁定令入勒戒處所施
        以觀察、勒戒，聲明異議人自94年10月28日起，於台灣
        台北看守所附設勒戒處所執行觀察、勒戒，嗣經該所認
        定有繼續施用毒品之傾向，由台灣台北地方法院檢察署
        檢察官聲請原審法院令入戒治處所施以強制戒治，經原
        審法院以94年度毒聲字第1004號裁定准許後，聲明異議
        人自95年2月10日起至同年12月12日止，於台灣台北戒
        治所及台灣台中戒治所受強制戒治處分，該署檢察官乃
        於95年12月28日以95年度戒執更箴字第13號更正指揮書
        之刑期為自94年10月17日起至96年7月8日止（羈押自94
        年5月24日至同年10月16日止，合計146日折抵刑期），
        並扣除自94年10月28日起至95年12月12日止，合計1 年
        1月15日之觀察、勒戒及強制戒治期間等情，有本院被
        告前案紀錄表乙份附卷可憑，並經調取上開卷證核閱無
        訛，應堪以認定。
　（二）次按受觀察、勒戒人，現另因他案依法應予羈押、留置
        、收容時，其觀察、勒戒處分應於看守所或少年觀護所
        附設之勒戒處所執行之，其期間與羈押、留置或收容期
        間同時進行，毒品危害防制條例施行細則第17條第2項
        固定有明文，然聲明異議人係因犯偽造文書案件刑期順
        延執行，已如前述，核與上開羈押、留置或收容等情形
        不相符合，是台灣台北地方法院檢察署檢察官據此核發
        指揮書時，將上開觀察勒戒、強制戒治期間之執行期間
        予以扣除，核屬有據，聲明異議人以台灣台北地方法院
        檢察署檢察官95年12月28日95年度戒執更箴字第13號執
        行指揮書未依法律規定併計觀察、勒戒及強制戒治期間
        云云，容有誤會，不足採取。
三、綜上所述，本件聲明異議人以檢察官之上開更換執行指揮書
    未能併計其觀察、勒戒及強制戒治期間而有不當為由，據此
    聲明異議，難認為有理由，原審以裁定駁回聲明異議，並無
    不當。抗告意旨仍執原聲明異議意旨所指之相同說詞，認為
    檢察官執行指揮不當，指摘原審裁定。然臺灣臺北地方法院
    檢察署檢察官核發指揮書時，就受刑人受觀察勒戒、強制戒
    治期間之執行期間予以扣除，於法有據，已如前述，本件抗
    告並無理由，應予駁回。
據上論結，應依刑事訴訟法第412條，裁定如主文。
中　　華　　民　　國　　96　　年　　3 　　月　　3 　　日
　　　　　　　　　刑事第十四庭審判長法　官　 陳志洋
　　　　　　　　　　　　　　　　　　法　官   林秀鳳
　　　　　　　　　　　　　　　　　　法　官   沈宜生
以上正本證明與原本無異。
如不服本裁定，應於收受送達後五日內向本院提出抗告狀。
                                    書記官 　陳雅加
中　　華　　民　　國　　96　　年　　3 　　月　　5 　　日
